【裁判字號】    92,台上,4360
【裁判日期】    920807
【裁判案由】    偽造文書
【裁判全文】
最高法院刑事判決                              九十二年度台上字第四三六○號
    上  訴  人  甲○○
右上訴人因偽造文書案件，不服台灣高等法院中華民國九十二年五月三十日第二審判
決（九十二年度上訴字第一二五四號，起訴案號：台灣新竹地方法院檢察署九十年度
偵字第四七一三、五○四四、六一○七號），提起上訴，本院判決如左：
    主  文
上訴駁回。
    理  由
一行使偽造私文書部分：
按刑事訴訟法第三百七十七條規定，上訴於第三審法院，非以判決違背法令為理由，
不得為之。是提起第三審上訴，應以原判決違背法令為理由，係屬法定要件。如果上
訴理由狀並未依據卷內訴訟資料，具體指摘原判決不適用何種法則或如何適用不當，
或所指摘原判決違法情事，顯與法律規定得為第三審上訴理由之違法情形，不相適合
時，均應認其上訴為違背法律上之程式，予以駁回。本件原判決撤銷第一審不當之判
決，仍處上訴人甲○○連續行使偽造私文書，足以生損害於他人罪刑。已詳認定犯
罪事實之依據及憑以認定之理由，並對上訴人否認犯罪之辯詞，如何不足採信，均已
依據卷內資料予以指駁及說明，從形式上觀察，原判決並無任何違背法令之處。查刑
法之減輕，祇須援用減刑法條，即不說明減輕分數及減輕後之限度，亦非違法（見司
法院院字第一一九九號解釋），原判決理由既已說明上訴人係自首，依刑法第六十二
條規定減輕其刑，自無違法可言。又刑之量定係事實審法院得予自由裁量之事項，若
未逾法定刑範圍，且非明顯違背正義，即不得遽指為違法。原判決量處上訴人有期徒
刑三年，既未逾法定刑範圍，且無明顯違背正義情形，要難以此指摘為不當。上訴意
旨置原判決之論於不顧，徒憑己見及對原審量刑之職權行使，任意指摘，難謂已符
合首揭法定上訴要件，其上訴違背法律上之程式，應予駁回。
二詐欺取財部分：
按刑事訴訟法第三百七十六條所列各罪之案件，經第二審判決者，不得上訴於第三審
法院，法有明文。本件上訴人牽連犯詐欺取財罪部分，原判決認係成立刑法第三百三
十九條第一項之罪，核屬刑事訴訟法第三百七十六條第四款之案件，依上開說明，既
經第二審判決，自不得上訴於第三審法院。縱此部分與前述上訴人行使偽造私文書罪
部分有牽連關係，為裁判上一罪，但其行使偽造私文書罪部分之上訴為不合法，本院
應從程序上予以駁回，而無從為實體上判決，對於輕罪之此部分，亦無從適用審判不
可分原則，為實體上審判。上訴人竟復一併提起上訴，顯為法所不許，應予駁回。
據上論結，應依刑事訴訟法第三百九十五條前段，判決如主文。
中      華      民      國    九十二    年      八      月      七      日
                              最高法院刑事第五庭
                                  審判長法官  謝  家  鶴
                                        法官  洪  文  章
                                        法官  花  滿  堂
                                        法官  陳  世  淙
                                        法官  洪  佳  濱
      右正本證明與原本無異
                                              書  記  官
中      華      民      國    九十二    年      八      月     十九     日
                                                                        Ｖ


司法院資訊處製作；財團法人民間司法改革基金會備份。
